【裁判字號】    89,上易,308
【裁判日期】    891212
【裁判案由】    贓物
【裁判全文】
臺灣高等法院花蓮分院刑事判決                    八十九年度上易字第三八號
    上  訴  人  臺灣花蓮地方法院檢察署檢察官
    被      告  甲○○
    被      告  乙○○
右上訴人因被告等贓物案件，不服臺灣花蓮地方法院八十九年度易字第六七六號中華
民國八十九年九月二十九日第一審判決（聲請簡易判決處刑案號：臺灣花蓮地方法院
檢察署八十九年度偵字第一七三一號），提起上訴，本院判決如左：
    主  文
原判決撤銷。
甲○○、乙○○共同收受贓物，各處拘役參拾日，如易科罰金均以參佰元折算壹日。
    事  實
一、甲○○及乙○○二人，明知林國儀所持有之ＢＸ─○二五五號自用小客車，係來
    路不明之贓物（經查係劉敏於民國（下同）八十七年五月十日八時許，在台北市
○○路○段二二二巷二三號遭竊），因乙○○急需汽車代步尋找離家之妻子，甲
    ○○乃向林國儀借用該車，二人基於共同犯意聯絡於同年六月十四日十七時許，
    一起同往花蓮縣鳳林鎮中原農場某處，由乙○○以電源線電擊之方式啟動該車後
    ，駕駛該車使用。嗣於同日十九時許，在花蓮縣花蓮市○○路四八八號前為警查
    獲。
二、案經本院函送臺灣花蓮地方法院檢察署檢察官偵查後聲請簡易判決處刑，經臺灣
    花蓮地方法院以通常程序審判。
    理  由
一、訊之被告甲○○、乙○○均矢口否認其涉有贓物犯行；被告甲○○辯稱：伊於八
    十七年六月十四日與林國儀、徐遠程至友人潘永富的租屋處（花蓮火車站附近）
    遇到乙○○，乙○○稱其妻離家，其無車子去找尋，伊因與林國儀相熟，即幫乙
    ○○向林國儀借車，林國儀當場拿車鑰匙予伊，並告知該車在中原農場車庫內，
    伊於當日下午即偕同被告乙○○去牽車，並不知道該車為贓車云云；被告乙○○
    則辯稱：甲○○於八十七年六月十四日上午來找伊，伊正因妻子離家之事煩惱，
    甲○○即好意說林國儀有車（當時林國儀也在場），並代向林國儀借車，林國儀
    當場就拿鑰匙給甲○○，當天下午甲○○就載伊到中原農場牽車，但鑰匙插下去
    卻無法發動，伊想可能是電瓶沒電，就利用電源線電擊之方式發動，發動後伊就
    開車去找警員陳金程，因為陳金程知道其妻之去處，詎陳金程一上車就覺得該車
    有問題，伊即開車載陳金程至花蓮縣警局查詢，查詢後才發現是贓車，如果伊明
    知該車為贓車，怎會傻傻地開車去找警察云云。惟查：被告甲○○於警訊及檢察
    官首次時已坦承其知悉林國儀所持有之ＢＸ─○二五五號自用小客車為贓車，並
    有將此情告訴被告乙○○；且否認幫乙○○借用此車（詳本院八十八年度上易字
    第一九一號卷內之偵查卷、警卷）。又酌以被告乙○○坦承係以非正常方式之電
    源線電擊之方式啟動該車（詳本院八十八年度上易字第一九一號卷內之警卷）；
    及證人陳金呈證稱該車未掛大牌（詳本院八十八年度上易字第一九一號卷內一審
    卷第一四一頁）等情，均足以認定被告二人均知悉該車確為贓物無疑。此外，復
    有被害人劉敏之指述，贓物認領保管單、車輛竊盜資料個別查詢報表等件，在卷
    足佐（均詳本院八十八年度上易字第一九一號卷）。本件事證明確，被告二人所
    辯無非卸責之詞，委無可採，其等犯行均堪認定。
二、核被告二人所為均係犯刑法第三百四十九條第一項之收受贓物罪；被告間有犯意
    之聯絡，行為之分擔，均為共同正犯。原審遽採信被告辯解，而為被告等無罪之
    判決，自有未洽；檢察官上訴意旨指摘原判決不當，為有理由，應予撤銷改判。
    爰審酌被告乙○○因尋找離家之妻子急需汽車代步、被告甲○○好意為友人代借
    車輛之犯罪動機，及其等品性、生活狀況、智識程度、犯罪所生之損害，及犯罪
    後態度等一情狀，分別量處如主文第二項所示之刑，並諭知易科罰金之折算標準
    。
據上論斷，應依刑事訴訟法第三百六十九條第一項前段、第三百六十四條、第二百九
十九條第一項前段，刑法第二十八條、第三百四十九條第一項、第四十一條，罰金罰
鍰提高標準條例第一條前段、第二條，判決如主文。
本案經檢察官李土城到庭執行職務。
中      華      民      國      八十九      年    十二    月    十二    日
                                    審判長法官  吳鴻章
                                          法官  莊謙崇
                                          法官  林德盛
右正本證明與原本無異。
本件不得上訴。
                                        書記官  盧夷狄
中      華      民      國      八十九      年    十二    月    十二    日
附錄本件論罪科刑法條全文：
刑法第三百四十九條
收受贓物者，處三年以下有期徒刑、拘役或五百元以下罰金。
搬運、寄藏、故買贓物或為牙保者，處五年以下有期徒刑、拘役或科或併科一千元以
下罰金。
因贓物變得之財物，以贓物論。


司法院資訊處製作；財團法人民間司法改革基金會備份。
